【裁判字號】    97,訴,1296
【裁判日期】    970924
【裁判案由】    清償債務
【裁判全文】
臺灣板橋地方法院民事判決              97年度訴字第1296號
原      告  甲○○○
被      告  乙○○○
                        4號
上列當事人間請求清償債務事件，本院於97年9月9日言詞辯論終
結，判決如下：
    主  文
被告應給付原告新台幣玖拾陸萬元，及其中捌拾萬元部分，自民
國九十七年一月三十一日起至清償日止，每月按新台幣玖仟元計
算之利息，另新台幣壹拾陸萬元部分，自民國九十七年一月三十
一日起至清償日止，按年息百分之五計算之利息。
原告其餘之訴駁回。
訴訟費用由被告負擔。
本判決第一項於原告以新台幣參拾貳萬元供擔保後，得假執行。
但被告以新台幣玖拾陸萬元為原告供擔保後，得免為假執行。
原告其餘假執行之聲請駁回。
    事實及理由
一、原告起訴主張：被告於民國（下同）93年4月10日向原告借
    款新台幣（下同）80萬元，約定每月一日給付利息為9,000
    元，又於94年3月11日向原告借款16萬元，經原告催告後，
    被告乃交付支票之到期日為97年1月30日之支票，面額為40
    萬元一紙交付原告清償，但支票屆期提示仍未獲支付，爰依
    據消費借貸之法律關係，提起本訴，並聲明：被告應給付原
    告96萬元，其中80萬元自97年1月30日起至清償日止，按每
    月給付9,000元，另16萬元，自97年1月30日起至清償日止，
    按年息百分之五計算之利息，並願供擔保請准宣告假執行。
二、被告抗辯
    被告向原告借款96萬元，自94年起至96年年止，每月按給付
    12,000元之利息，目前無力清償，並聲明：駁回原告之訴，
    如受不利之判決，願供擔保請准宣告免為假執行。
三、得心證之理由：
  (一)原告主張被告於民國（下同）93年4月10日被告向其借款80
    萬元，並約定每月給付利息9,000元，再於94年3月11日借款
    16萬元，並提出借據二紙為證，且為被告所不爭，自堪信為
    真實。
  (二)給付有確定期限者，債務人自期限屆滿時起，負遲延責任。
    給付無確定期限者，債務人於債權人得請求給付時，經其催
    告而未為給付，自受催告時起，負遲延責任。其經債權人起
    訴而送達訴狀，或依督促程序送達支付命令，或為其他相類
    之行為者，與催告有同一之效力。前項催告定有期限者，債
    務人自期限屆滿時起負遲延責任，民法第229條定有明文。
    又原告於96年5月間催告被告返還借款，交付面額40萬元、
    到期日為97年1月30日之支票一紙作為清償，且為被告所不
    爭。經查，本件借款並未約定清償期限，自應以原告催告後
    ，被告交付到期日為97年1月30日之支票清償，自應係以該
    日為兩造約定清償期限，自應以翌日起始負遲延責任，因此
    ，原告請求被告給付遲延利息之起算日應為97年1月31日起
    算，為有理由，逾此部分，應予駁回。
  (二)應付利息之債務，其利率未經約定，亦無法律可據者，週年
    利率為百分之五。約定利率，超過週年百分之二十者，債權
    人對於超過部分之利息，無請求權。民法第203條、第205條
    分別定有明文。原告請求80萬元，按每月9,000元計算利息
    ，有原告提出且為被告所不爭之借據一紙為據，且被告自認
    自94年起至96年底，以96萬元之本金計算，每月給付12,000
    元之利息，依此計算，被告自認兩造約定之年利率為年息百
    分之15（12,000x12/96 0,000=15%），而原告請求本金80萬
    元部分之年利率僅為百分之13點5（9,000x12/800,000=13.
    5%）），本金16萬元部分，年息僅為百分之5，並未逾民法
    第205條之規定及兩造約定之利息利率，應予准許，應予准
    許。
   (三)綜上所述，原告依據消費借貸關係，請求如主文所示之金
     額、利息，應予准許，逾此部分，應予駁回。
四、假執行之宣告：
    兩造陳明願供擔保，聲請宣告假執行或免為假執行，經核原
    告勝訴部分，合於法律規定，爰分別酌定相當之擔保金額宣
    告之。原告其餘假執行之聲請，即因原告敗訴併予駁回。
五、本件事證已明，兩造其餘攻擊防禦方法及爭點，核與本件判
    決結果無涉，爰不一一論述。
六、結論：原告之訴為一部有理由、一部無理由，依民事訴訟法
    第78條，第390條第2項、第392條第2項，判決如主文。
中    華    民    國    97    年    9    月    24    日
                  民事第三庭    法  官  徐玉玲
以上正本係照原本作成
如對本判決上訴，須於判決送達後20日內向本院提出上訴狀
中    華    民    國    97    年    9    月    24    日
                                書記官  翁子婷


司法院資訊處製作；財團法人民間司法改革基金會備份。
